臺灣屏東地方法院民事裁定　　　　　 110年度消債更字第71號
聲　請　人
即 債務 人　陳禮慧即陳珠美



代　理　人　梁家豪律師
上列當事人因消費者債務清理事件聲請更生，本院裁定如下：
    主  文
債務人陳禮慧即陳珠美自民國110 年12月13日中午12時起開始更
生程序。
命司法事務官進行本件更生程序。
    理  由
一、按債務人不能清償債務或有不能清償之虞；且無擔保或無優
    先權之本金及利息債務總額未逾新臺幣（下同）1,200 萬元
    者，於法院裁定開始清算程序或宣告破產前，得向法院聲請
    更生；又法院開始更生程序之裁定，應載明其年、月、日、
    時，並即時發生效力，復為消債條例第3 條、第42條第1 項
    、第45條第1 項所明定。次按法院裁定開始更生或清算程序
    後，得命司法事務官進行更生或清算程序，必要時得選任律
    師、會計師或其他適當之自然人或法人一人為監督人或管理
    人，消債條例第16條第1 項亦有明文。
二、本件聲請意旨略以：聲請人積欠債務達2,225,413 元，有不
    能清償之情事，曾於110 年4 月間依消債條例向最大債權人
    永豐商業銀行股份有限公司請求共同協商債務清償方案，惟
    協商不成立。且聲請人無擔保或無優先權之債務總額未逾1,
    200 萬元，復未經法院裁定開始清算程序或宣告破產，爰依
    法聲請更生等語。
三、聲請人所主張之上開事實，業據其提出與所述相符之財產及
    收入狀況說明書、債權人清冊、財團法人金融聯合徵信中心
    當事人查詢個人資料（信用報告）回覆書、107 至108 年度
    綜合所得稅各類所得資料清單、全國財產稅總歸戶財產查詢
    清單及勞工保險被保險人投保資料表等件為證，並有本院調
    解程序筆錄可參。經查：
㈠、關於聲請人現在收入部分，聲請人陳稱因情緒障礙現無工作
    收入，每月僅領有身障補助5,065 元，有高雄市凱旋醫院診
    斷書、領取補助款存摺影本可參，且聲請人107 年有所得15
    5 元、108 年有所得65元，現投保勞保於高雄市不動產經紀
    人職業工會，顯未受僱任何公司或商號，堪信屬實。另聲請
    人打零工每月所得2,000 元，亦據聲請人陳明在卷，應予加
    計，則聲請人現在每月所得應為7,065 元。至聲請人現在支
    出部分，聲請人主張其每月必要支出6,537 元，雖未提出全
    部單據供本院審酌，惟低於依消債條例第64條之2 第1 項規
    定，以110 年衛生福利部公告每人每月最低生活費之1.2 倍
    即15,946元計算之數額，應屬確實。
㈡、基上，聲請人每月收入扣除必要支出費用後，僅餘528 元（
    計算式：7,065 －6,537 ＝528 ）。至聲請人雖稱有中華郵
    政股份有限公司、南山人壽保險股份有限公司之保單，惟聲
    請人僅為被保險人而非要保人，有中華民國商業保險同業公
    會保險業通報作業資訊系統查詢結果表可佐，本院審酌上開
    保單縱解約亦非聲請人得領取解約金。而聲請人積欠債權人
    債務已達2,595,456 元，有前置調解債權明細表可考，堪認
    聲請人確有不能清償債務或有不能清償之虞之情形，而有更
    生之原因。此外，復查無聲請人有消費者債務清理條例第6
    條第3 項、第8 條或第46條各款所定駁回更生聲請之事由存
    在，則聲請人聲請更生，應屬有據。
四、綜上，聲請人聲請更生，為有理由，依首開法條規定，爰裁
    定如主文第一項所示，並命司法事務官進行本件更生程序。
中    華    民    國   110    年    12    月    13    日
                  民事庭  法  官  曾吉雄
上為正本係照原本作成。
不得抗告。
中    華    民    國   110    年    12    月    13    日
                          書記官  潘豐益